【裁判字號】    95,訴,602
【裁判日期】    950428
【裁判案由】    違反電信法等
【裁判全文】
臺灣桃園地方法院刑事判決               95年度訴字第602號
公  訴  人  臺灣桃園地方法院檢察署檢察官
被      告  甲○○
上列被告因違反電信法等案件，經檢察官提起公訴（95年度偵字
第2468號），本院裁定進行簡式審判程序，判決如下：
    主  文
甲○○連續意圖為自己不法之利益，以無線方式，盜用他人電信
設備通信，處有期徒刑伍月，如易科罰金，以參佰元折算壹日，
緩刑參年。扣案之INNOSTREAM牌行動電話壹支沒收。
    事  實
一、甲○○為達盜用他人所申請行動電話門號通話之目的，竟意
    圖為自己不法之所有，於民國94年8 月13日某時，在設於桃
    園縣楊梅鎮○○路80號「中華映管股份有限公司」（下稱中
    華映管公司）之更衣室，徒手竊取乙○○所有放置在外套內
    之行動電話1 支（廠牌：BENQ，序號：000000000000000 號
    ，使用門號：0000000000，下稱上開行動電話），得手後，
    復基於意圖為自己不法利益之概括犯意，自94年8 月13日起
    至同年月18日止，連續在上址中華映管公司、中華映管公司
    設於桃園縣桃園市某處之公司宿舍等處，均未經乙○○同意
    ，先後擅自以上開行動電話，或將上開行動電話內之SIM 卡
    取出，置入其所有之2 支行動電話內（廠牌：INNOSTREAM，
    序號：000000000000000 號及廠牌：MOTO，序號：00000000
    0000000 號），向中華電信股份有限公司（下稱中華電信公
    司）傳送該枚SIM 卡所代表之信號，要求中華電信公司提供
    通話服務，而以此傳送無線電波方式，盜用他人電信設備通
    信多次，並獲得免付通話費新臺幣21800 元之不法利益。嗣
    因乙○○接獲中華電信公司之繳費通知，始察覺上開行動電
    話失竊，報警處理，經警調閱通聯紀錄，進而循線查獲甲○
    ○，並扣得上開甲○○所有之INNOSTREAM牌行動電話1 支。
二、案經乙○○訴由交通部電信總局電信警察隊第二中隊報請臺
    灣桃園地方法院檢察署檢察官偵查起訴。
    理  由
一、本件經檢察官提起公訴，被告甲○○於準備程序中就被訴事
    實為有罪之陳述，經受命法官告知簡式審判程序之旨，並聽
    取公訴人及被告之意見後，由合議庭裁定進行簡式審判程序
    ，合先敘明。
二、訊據被告甲○○對上揭事實坦白承認，並核與告訴人乙○○
    於警詢、檢察官訊問時所指述之情節相符，復有行動電話被
    盜用申報書、通話明細清單、行動電話異常超次復查單、行
    動電話門號申請者之基本資料及帳寄地址查詢表、通聯紀錄
    查詢作業、多筆基地台資料查詢、帳務異動資料查詢各1 份
    附卷可稽，及上開被告所有，盜用他人電信設備通信所使用
    之INNOSTREAM牌行動電話1 支扣案為證，足認被告上開任意
    性自白，應與事實相符，可以採取。本件事證已經明確，被
    告上揭犯行堪以認定，應依法論科。
三、核被告甲○○所為，係犯刑法第320 條第1 項之竊盜罪及電
    信法第56條第1 項之盜用他人電信設備通信罪。被告先後多
    次盜用他人電信設備通信犯行，時間緊接，方法相同，觸犯
    構成要件相同之罪，顯係基於概括犯意而為之，應依連續犯
    之規定論以一罪，並依法加重其刑。被告所犯上開2 罪間，
    有方法結果之牽連關係，為牽連犯，應依刑法第55條之規定
    ，從一重論以連續盜用他人電信設備通信罪。爰審酌被告正
    值青年，不思正途，為一時貪念，竟竊取他人所有之財物，
    並盜用他人電信設備通信，所為非是，及其犯罪之動機、目
    的、手段、竊得財物之價值，惟念其犯後坦認犯行，態度尚
    稱良好，及其無前科紀錄之素行，有臺灣桃園地方法院檢察
    署刑案資料查註紀錄表及臺灣高等法院被告前案紀錄表各1
    份可按等一切情狀，量處如主文所示之刑，並諭知易科罰金
    之折算標準，以示懲儆。末查，被告前未曾受有期徒刑以上
    刑之宣告，此有上開刑案資料查註紀錄表及被告前案紀錄表
    足參，經此刑之宣告之教訓，當知所警愓，而無再犯之虞，
    且事後亦與告訴人成立和解，賠償告訴人之損失，有收據1
    紙在卷可佐，是認其所宣告之刑以暫不執行為適當，併予宣
    告緩刑3 年，而啟自新。
四、至扣案之INNOSTREAM牌行動電話1 支，係屬被告盜用他人電
    信設備通信所使用之電信器材，應依電信法第60條之規定，
    不問屬於犯人與否，宣告沒收。另未扣案之MOTO牌行動電話
    1 支，雖亦屬被告盜用他人電信設備通信所使用之電信器材
    ，惟該行動電話前因損壞已為被告丟棄而滅失一情，業經被
    告於本院審理中供述明確在卷，是已無沒收之必要，爰不宣
    告沒收之，併此敘明。
據上論斷，應依刑事訴訟法第273 條之1 第1 項、第299 條第1
項前段，電信法第56條第1 項、第60條，刑法第11條、第56條、
第320 條第1 項、第55條、第41條第1 項前段、第74條第1 款，
罰金罰鍰提高標準條例第1 條前段、第2 條，判決如主文。
本案經檢察官張啟聰到庭執行職務。
中    華    民    國    95    年    4     月    28    日
                  刑事第十二庭  法  官  王美玲
以上正本證明與原本無異。
如不服本判決，應於判決送達後10日內向本院提出上訴狀 (應附
繕本)， 上訴於臺灣高等法院。
                                書記官  吳玉蘭
中    華    民    國    95    年    4     月    28    日
附錄本案論罪科刑法條：
電信法第56條第1項：
意圖為自己或第三人不法之利益，以有線、無線或其他電磁方式
，盜接或盜用他人電信設備通信者，處五年以下有期徒刑，得併
科新台幣一百五十萬元以下罰金。
刑法第320條第1項：
意圖為自己或第三人不法之所有，而竊取他人之動產者，為竊盜
罪，處五年以下有期徒刑、拘役或五百元以下罰金（罰金已提高
為十倍）。


司法院資訊處製作；財團法人民間司法改革基金會備份。
